臺灣桃園地方法院刑事判決　　　　　　　　　　　　　九十年度交易字第四三號
　　公　訴　人　臺灣桃園地方法院檢察署檢察官
　　被　　　告　甲○○
右列被告因公共危險罪案件，經檢察官提起公訴（九十年度偵字第一０九四四號），
本院判決如左：
    主  文
甲○○服用酒類，不能安全駕駛動力交通工具而駕駛，處有期徒刑貳月，如易科罰金
，以參佰元折算壹日。
被訴過失傷害部分公訴不受理。
    事  實
一、甲○○於民國九十年七月四日晚上九時許至翌日（五日）凌晨零時三十分許，在
    桃園縣大園鄉某處飲用啤酒約三、四瓶後，明知自己飲酒過量（呼氣中酒精濃度
    測試值已達一‧０七ＭＧ＼Ｌ），已為酒醉狀態，不能安全駕駛動力交通工具，
    竟仍駕駛車牌號碼ＫＴ—七四三三號自用小客車，沿桃園縣桃園市○○路，由中
    山路往中正路方向行駛，於同日清晨三時二十分許，途經該路與永安路口時，理
    應注意車輛行駛時，駕駛人應注意車前狀況，隨時採取必要之安全措施及汽車行
    駛至交岔路口，並遵守交通號誌之指示行車，並注意市區道路時速不得超過四十
    公里。而依當時號誌正常、路面平坦無障礙物、夜間有路燈照明等情形，復無不
    能注意之情事，竟疏未注意及此，於通過上開交岔路口時，貿然以八十公里之時
    速超速行駛，適因乙○○駕駛車牌號碼５Ｆ—二二五０號自用小客車搭載丙○○
    ，沿同路由中正路往中山路方向行駛，至上述路口，左轉民族路，亦應注意轉彎
    車應禮讓直行車先行，而依當時情形，又無不能注意之情事，亦疏於注意，貿然
    左轉，致甲○○駕駛前開車輛先撞擊乙○○所駕駛上開車輛，致乙○○受有右膝
    挫傷、胸部挫傷等傷害、丙○○受有右側頭部撕裂傷之傷害，過失傷害部分另為
    不受理之判決，經警檢測甲○○呼氣酒精濃度測試值已達一‧０七ＭＧ＼Ｌ，始
    知上情。
二、案經乙○○、丙○○訴由桃園縣警察局桃園分局報請臺灣桃園地方法院檢察署檢
    察官偵查起訴。
    理  由
壹、有罪部分：
一、訊據被告甲○○對於右揭時、地飲酒後仍駕車之犯行供承不諱，核與證人乙○○
    、丙○○證述之情節相符，且被告經警員於當日清晨三時二十五分測試結果，其
    呼氣中酒精濃度測試值高達一‧０七ＭＧ╱Ｌ，有酒精濃度測試報表一紙在卷可
    稽。再依照交通部運輸研究所七十九年八月對駕駛人行為之研究（酒醉駕車對駕
    駛行為之分析研究）指出，吐氣每公升酒精含量零點二五mg等於血液中酒精濃度
    （Blood Alcohol Concentratio- n簡稱BAC）百分之零點零五（亦即每100ml血
    液中含50mg酒精），而（1）BAC到達百分之0.03至百分之0.05時，對駕駛能力之
    影響為：多數駕駛人心境逐漸變幻不定、視覺與反應靈敏性減弱、對速度及距離
    的判斷力差。對心理行為之影響為：觀察力逐漸欠缺、心情漸趨輕鬆、自信心增
    加、多話、精神狀態處於陶醉感。（2）BAC到達百分之0.05至百分之0.08時，對
    駕駛能力之影響為：反應遲鈍、駕駛能力受損、遲而不決或決而不行。對心理行
    為之影響為：情緒鬆弛、感情與行為趨向誇張、肌肉不協調、精神處於興奮狀態
    。（3）BAC到達百分之0.08至百分之0.15時，對駕駛能力之影響為：判斷力嚴重
    受到影響、體能與精神協調受損、駕駛之體能困難增加。對心理行為之影響為：
    產生情緒異常現象、步伐不平穩、言語不清、反應惡劣、記憶及判斷力受損、精
    神處於錯亂狀態。（4）超過百分之0.15，對駕駛能力之影響為：視線搖晃、駕
    駛已進入恍惚狀態、判斷及理解遭到扭曲、駕駛不穩定。對心理行為之影響為：
    意識不明、嘔吐、站、走及講話困難、責任感喪失、精神處於麻痺狀態。（5）
    超過百分之0.5，對駕駛人能力之影響為：無法開車。對心理行為之影響為：爛
    醉如泥、失去知覺可能致死、精神處於昏睡狀態。被告駕駛前揭自用小客車為動
    力交通工具，其有服用酒類，當場經警測試呼氣酒精濃度值為一．０七mg/L可證
    ，對照上開交通部之研究報告，被告呼氣酒精濃度值為一．０七mg/L相當血液酒
    精濃度百分之０．二一四，對其駕駛能力之影響為：視線搖晃、駕駛已進入恍惚
    狀態、判斷及理解遭到扭曲、駕駛不穩定。對心理行為之影響為：意識不明、嘔
    吐、站、走及講話困難、責任感喪失、精神處於麻痺狀態。再參以被告不僅以時
    速達七、八十公里之高速駕駛，並且因而肇事，被告顯然不能安全駕駛動力交通
    工具自明。此外並有肇事車輛照片四張、道路交通事故調查報告表、舉發違反道
    路交通管理事件通知單、酒後駕車職務觀察報告各一紙附卷可稽。本件事證明確
    ，被告犯行洵堪認定，應予依法論科。
二、核被告甲○○所為，係犯刑法第一百八十五條之三之飲用酒類後不能安全駕駛罪
    。爰審酌被告駕車當時酒精濃度測試值為一‧０七ＭＧ＼Ｌ，仍執意駕車、犯罪
    所生危害、本件交通事故之發生原因、品行、智識程度及其被告犯後之態度等一
    切情狀，量處如主文所示之刑，並諭知易科罰金之折算標準。
貳、過失傷害公訴不受理部分：
一、按告訴乃論之罪，告訴人於第一審辯論終結前得撤回其告訴，又告訴經撤回者，
    法院應諭知不受理之判決，刑事訴訟法第二百三十八條第一項、第三百零三條第
    三款定有明文。
二、公訴意旨略以：被告甲○○於九十年七月四日晚上駕駛車牌號碼ＫＴ—七四三三
    號自用小客車，沿桃園縣桃園市○○路，由中山路往中正路方向行駛，於同日清
    晨三時二十分許，途經該路與永安路口時，理應注意車輛行駛時，駕駛人應注意
    車前狀況，隨時採取必要之安全措施及汽車行駛至交岔路口，並遵守交通號誌之
    指示行車，並注意市區道路時速不得超過四十公里。而依當時號誌正常、路面平
    坦無障礙物、夜間有路燈照明等情形，復無不能注意之情事，竟疏未注意及此，
    於通過上開交岔路口時，貿然以八十公里之時速超速行駛，適因告訴人乙○○駕
    駛車牌號碼５Ｆ—二二五０號自用小客車搭載告訴人丙○○，沿同路由中正路往
    中山路方向行駛，至上述路口，左轉民族路，亦應注意轉彎車應禮讓直行車先行
    ，而依當時情形，又無不能注意之情事，亦疏於注意，貿然左轉，致被告甲○○
    駕駛前開車輛先撞擊告訴人乙○○所駕駛上開車輛，致告訴人乙○○受有右膝挫
    傷、胸部挫傷等傷害、告訴人丙○○受有右側頭部撕裂傷之傷害，因認被告涉有
    刑法第二百八十四條第一項前段之過失傷害罪嫌等語。
三、查被告所涉前開罪嫌，依同法第二百八十七條前段規定，須告訴乃論，茲告訴人
    乙○○、丙○○已具狀撤回其告訴（告訴人誤載為撤回自訴），依照首開說明，
    應諭知不受理之判決。
據上論斷，應依刑事訴訟法第二百九十九條第一項前段、第三百零三條第三款，刑法
第一百八十五條之三、第四十一條第一項前段，罰金罰鍰提高標準條例第二條，判決
如主文。
本案經檢察官陳美華到庭執行職務。
中      華      民      國    九十一    年      一      月    二十九    日
                              臺灣桃園地方法院交通法庭
                                        法  官  陳永來
右正本證明與原本無異。
如不服本判決，應於判決送達後十日內向本院提出上訴狀( 應附繕本 )，上訴於
臺灣高等法院。
                                書記官   洪明媚
中      華      民      國    九十一     年      一      月     三十    日
附論罪科刑依據之法條：
刑法第一百八十五條之三：
服用毒品、麻醉藥品、酒類或其他相類之物，不能安全駕駛動力交通工具而駕駛者，
處一年以下有期徒刑、拘役或三萬元以下罰金。
